【裁判字號】    95,易,605
【裁判日期】    950718
【裁判案由】    竊盜
【裁判全文】
臺灣臺南地方法院刑事判決               95年度易字第605號
    公  訴  人  臺灣臺南地方法院檢察署檢察官
    被      告  甲○○
                        453.
                        另案在臺灣臺南監獄臺南分監執行中
上列被告因竊盜案件，經檢察官提起公訴（九十五年度偵緝字第
四六六號），本院判決如下：
    主  文
本件免訴。
    理  由
一、公訴意旨略以：被告甲○○甫於民國九十四年一月十一日下
    午二時許，與蔡富丞（另由臺灣臺南地方法院判處拘役五十
    日確定）共同在臺南縣歸仁鄉○○村○○路○段一八五號金
    玉堂實業有限公司廠房內，竊取該公司所有之不鏽鋼片一片
    、不鏽鋼管五支為警當場查獲而移送本署偵辦。詎甲○○猶
    不知悔改，竟意圖為自己不法之所有，於九十四年一月十九
    日晚上八時許，路經臺南縣歸仁鄉○○○街七二巷一二號乙
    ○○○所開設之宇時鐘錶公司工廠時，竟臨時起意，攀越該
    工廠內門窗後侵入，欲竊取乙○○○所有置放在工廠內之手
    錶錶殼，然因門窗窗口面積過小無法將錶殼置於紙箱搬離而
    作罷。嗣於翌日上午八時許，乙○○○至工廠後發現內部遭
    翻箱倒櫃現場凌亂，經警據報前往處理，並發現現場遺有波
    蜜果菜汁空罐一只，經採集檢體作ＤＮＡ鑑驗後，與甲○○
    相符，始查獲上情。因認被告甲○○涉犯刑法第三百二十一
    條第二項、第一項第二款之竊盜未遂罪嫌。
二、按案件曾經判決確定者，應諭知免訴之判決，並得不經言詞
    辯論為之，刑事訴訟法第三百零二條第一款、第三百零七條
    ，分別定有明文。又訴訟上所謂一事不再理之原則，關於實
    質上一罪或裁判上一罪，亦均有其適用，最高法院六十年台
    非字第七七號著有判例，可資參照。復以，案件曾經判決確
    定者，應為免訴之判決，係以同一案件已經法院為實體上之
    確定判決，該被告應否受刑事制裁，既因前次判決而確定，
    不能更為其他有罪或無罪之實體上裁判，此項原則，關於實
    質上一罪或裁判上一罪，其一部事實已經判決確定者，對於
    構成一罪之其他部分，固亦均應適用。但此種事實係因審判
    不可分之關係，在審理事實之法院就全部犯罪事實，依刑事
    訴訟法第二百六十七條規定，本應予以審判，故其確定判決
    之既判力自應及於全部之犯罪事實。又判決應宣示之，但不
    經言詞辯論之判決，不在此限，刑事訴訟法第二百二十四條
    第一項定有明文。而裁判製作裁判書者，除有特別規定外，
    應以正本送達於當事人、代理人、辯護人及其他受裁判之人
    ，同法第二百二十七條第一項亦有明定。是裁判如經宣示者
    ，於宣示時對外發生效力；如未經宣示、公告時，則於該裁
    判送達於當事人、代理人、辯護人或其他受裁判之人時，始
    對外發生裁判之效力。從而，第一審之判決，因未經言詞辯
    論，而未宣示及對外公告，嗣該判決送達後，復未經上訴而
    確定，該判決因未經宣示及公告，應以其正本最先送達於當
    事人之時，對外發生效力，而以之為該判決確定既判力範圍
    之時點。
三、經查：
  (一)本件被告甲○○前與蔡富丞基於犯意聯絡，共同意圖為自己
    不法之所有，於九十四年一月十一日下午二時許，駕駛車牌
    號碼ＳＶ─三一三七號自用小貨車前往臺南縣歸仁鄉○○村
    ○○路○段一八五號之金玉堂實業有限公司（以下簡稱金玉
    堂公司），竊取金玉堂公司所有堆置在廠房內之不鏽鋼片一
    片、不鏽鋼管五支（價值約新臺幣一千二百元），得手後欲
    逃離現場時，為警在金玉堂公司外當場查獲。經臺灣臺南地
    方法院檢察署檢察官聲請簡易判決處刑後，本院於九十四年
    二月二十五日以九十四年度簡字第二五五號刑事簡易判決論
    以竊盜罪，處拘役拾日，如易科罰金，以佰元折算壹日
    。該判決於九十四年五月一日送達被告，同年三月十五日送
    達檢察官，當事人均未上訴而告確定，該簡易判決因未經言
    詞辯論，而未對外宣示或公告等情，業經本院調閱臺灣臺南
    地方法院九十四年度簡字第二五五號全部卷宗，核閱無訛，
    並有上開判決之送達證書可稽。依前開判決確定既判力時點
    之說明，應以該判決正本送達被告之日為準。
  (二)本件公訴意旨所指被告於九十四年一月十九日晚間八時許在
    臺南縣歸仁鄉○○○街七二巷一二號宇時鐘錶公司工廠內之
    竊盜未遂犯行，業據被告於偵查中自白不諱，核與告訴人乙
    ○○○於警詢時所述大致相符，並有臺南縣警察局鑑驗書、
    現場照片十二張在卷可佐，足堪認定。
  (三)然本件被告竊盜犯行，與前述本院九十四年度簡字第二五五
    號刑事簡易確定判決之犯行，二犯行時間相近，僅相隔八日
    ；行竊地點亦均在臺南縣歸仁鄉，有相當之地緣關係；且均
    係因當時沒有工作，欲藉由竊盜而變賣贓物得款花用，因而
    侵入他人倉庫或工廠內竊取財物，無論竊盜手法及竊盜動機
    均相類似，而觸犯構成要件相同之罪名。被告固於偵查中表
    示伊是走到那邊後臨時起意才進去的（偵查卷第十四頁）等
    語，然經本院於審理程序時訊問被告時供稱：伊進入手錶工
    廠，是要去偷錶帶拿去賣，當時是因為沒有工作缺錢，而本
    件查獲前幾天有與蔡富丞去金玉堂實業公司廠房竊取不銹鋼
    片，也是要載去賣，當時也是因為沒錢，伊從九十三年四、
    五月就沒有工作，去照顧父親，伊父親大概是九十三年八月
    十日去世，一月十一日偷竊而且是當場抓到，又在一月十九
    日再偷一次，是因為伊沒有錢，伊於九十四年一月時那一陣
    子都沒有錢（本院卷第二十頁至第二十一頁）等語，而被告
    之父親蔡溪水確於九十三年九月間死亡，亦經本院依職權線
    上查詢個人基本資料屬實，有戶役政電子閘門線上查詢系統
    列印資料一份可參，足見被告上開失業、照顧父親之供述應
    係實情，從而被告所犯本案竊盜部分之犯行與前揭確定判決
    所認定之竊盜犯行，顯然具有同一概括犯意反覆實施之連續
    犯裁判上一罪關係。又被告無故侵入他人建築物之行為，係
    為竊盜之目的，與前揭連續竊盜犯行部分，有方法結果之牽
    連犯裁判上一罪之關係，亦當堪認定。
  (四)至被告行為後，刑法第五十六條連續犯之規定，於九十四年
    一月七日修正公布刪除，並於九十五年七月一日施行，則被
    告之犯行，因行為後新法業已刪除連續犯之規定，此刪除雖
    非犯罪構成要件之變更，但已影響行為人刑罰之法律效果，
    自屬刑罰法律有所變更。依新法第二條第一項規定，比較新
    、舊法結果，本件與上開本院九十四年度簡字第二五五號刑
    事簡易確定判決之犯行，本質上屬於數罪之連續行為，自仍
    應適用較有利於被告之行為時法律，即以舊法論以連續犯（
    最高法院九十五年第八次刑事庭會議決議參照），殆屬無疑
    。
  (五)揆諸上揭法條規定及說明，本件被告涉犯之竊盜及無故侵入
    建築物犯行，自應已為上揭本院九十四年度簡字第二五五號
    之確定刑事簡易判決既判力效力所及，應為免訴判決之諭知
    。
據上論斷，應依刑事訴訟法第四百五十二條、第三百零二條第一
款、第三百零七條，判決如主文。
中    華    民    國    95    年    7     月    18    日
                刑事第二庭  審判長法  官  鄭文祺
                                  法  官  林中如
                                  法  官  陳賢德
以上正本證明與原本無異。
如不服本判決，應於收受送達後10日內向本院提出上訴書狀（應
附繕本）。
                                  書記官  王志銘
中    華    民    國    95    年    7     月    18    日


司法院資訊處製作；財團法人民間司法改革基金會備份。
